臺灣臺南地方法院刑事判決　　　　　　　　　　　　　九十年度訴字第一七號
　　公　訴　人　臺灣台南地方法院檢察署檢察官
　　被　　　告　甲○○
右列被告因違反毒品危害防制條例案件，經檢察官提起公訴（九十年度毒偵字第一六
○五號），本院判決如左：
    主  文
甲○○連續施用第一級毒品，累犯，處有期徒刑拾月。扣案之海洛因壹包（含包裝重
零點貳壹公克）沒收銷燬，塑膠杓子壹支、橡皮管壹條、注射針筒柒支均沒收；又連
續施用第二級毒品，累犯，處有期徒刑陸月。扣案之安非他命壹包（驗餘淨重零點零
玖公克）沒收銷燬。應執行有期徒刑壹年貳月。扣案之海洛因壹包（含包裝重零點貳
壹公克）、安非他命壹包（驗餘淨重零點零玖公克）沒收銷燬，塑膠杓子壹支、橡皮
管壹條、注射針筒柒支均沒收。
    事  實
一、甲○○於民國八十二年間，因施用毒品案件，經本院判處有期徒刑三年四月確定
    ，於八十四年七月十一日縮短刑期假釋出監，並於八十五年十二月三十一日縮刑
    期滿執行完畢。又於八十七年間，經本院以八十七年度毒聲字第九七四號裁定送
    觀察、勒戒後，認有繼續施用毒品之傾向，再以八十八年度毒聲字第七二三號裁
    定強制戒治，嗣於八十八年十一月三十日以八十八年度毒聲字第三三一四號裁准
    停止戒治並交付保護管束，於八十八年十二月十八日保護管束期滿，由臺灣台南
    地方法院檢察署檢察官於八十九年六月二十三日，以八十九年度戒毒偵字第三八
    四號為不起訴處分確定。詎其仍不知悔改，又再犯施用毒品案件，經本院以八十
    九年度毒聲字第三七○一號裁定強制戒治後，由臺灣台南地方法院檢察署檢察官
    於八十九年十一月二十七日以八十九年度毒偵字第二八二二號聲請簡易判決處刑
    ，並由本院臺南簡易庭於九十年一月二十九日以九十年度南簡字第五四號判處有
    期徒刑五月確定。甲○○竟猶不知悔改，復基於概括犯意，自九十年三月二十二
    日下午四、五時許起，迄同年五月十一日上午六、七時止，在台南市安平區○○
    ○街五五一巷十五樓之十住處，以將第一級毒品海洛因摻水再用針筒注射方式，
    連續施用第一級毒品海洛因多次，並自同年三月十八日起，迄同年五月十一日或
    前九十六小時內某時止，在上址連續施用第二級毒品安非他命多次。嗣經警於同
    年五月十一日持臺灣台南地方法院檢察署檢察官所簽發之搜索票，在前開住處查
    獲甲○○、鄭雅萍及戴金良三人（鄭雅萍及戴金良部分另案偵查），並扣得海洛
    因一包（淨重○‧○五公克）、安非他命一包（淨重○‧一二公克，取樣○‧○
    三公克，已鑑析用罄，餘淨重○‧○九公克，公訴人誤載為○‧四公克），及甲
    ○○所有之塑膠杓子三支、橡皮管一條、注射針筒七支。
二、案經臺南市警察局移送臺灣台南地方法院檢察署檢察官偵查起訴。
    理  由
一、訊據被告甲○○對前揭施用第一級毒品及第二級毒品之犯行固坦承不諱，惟就施
    用第二級毒品安非他命部分，辯稱：伊係自九十年三月十八日開始吸食一直到四
    月初為止等語。然查右揭犯罪事實，有海洛因一包（淨重○‧○五公克）、安非
    他命一包（淨重○‧一二公克，取樣○‧○三公克，已鑑析用罄，餘淨重○‧○
    九公克，公訴人誤載為○‧四公克），塑膠杓子三支、橡皮管一條、注射針筒七
    支扣案足資佐證，且被告尿液經警於九十年五月十一日採集後先後送台南市衛生
    局鑑驗及法務部調查局覆驗結果，確呈嗎啡及甲基安非他命陽性反應，有台南市
    衛生局於九十年五月十七日出具之（）南市衛驗字第九○○三一五號檢驗成績
    書及法務部調查局於九十年十一月十二日出具之（九○）陸（一）字第九○○七
    二五九號檢驗通知書各一份附卷可稽。復按個人口服投與甲基安非他命後，其尿
    液中能否驗出安非他命陽性反應，與其投與方式、投與量、採尿時間、個人體質
    及檢測儀器之精密度等有關，一般而言，約百分之七十於口服投與後二十四小時
    自尿液中排出，約百分之九十於九十六小時內自尿中排出，從而吸食時間距採集
    尿液時間，最長可能不會超過四日，此有行政院衛生署藥物食品檢驗局（81）藥
    檢壹字○○一一五六號函可查，本件被告尿液經警為上揭採集送鑑結果，確呈嗎
    啡及甲基安非他命陽性反應，有前開台南市衛生局檢驗成績書及法務部調查局檢
    驗通知書各一份附卷可稽，衡諸前揭說明，足認被告確有於九十年五月十一日或
    前九十六小時內某時施用第二級毒品安非他命，被告所辯，不足採信。再被告曾
    於八十七年間因施用毒品案件，經本院以八十七年度毒聲字第九七四號裁定送觀
    察、勒戒後，認有繼續施用毒品之傾向，再以八十八年度毒聲字第七二三號裁定
    強制戒治，嗣八十八年十一月三十日以八十八年度毒聲字第三三一四號裁准停止
    戒治並交付保護管束，於八十八年十二月十八日保護管束期滿，由臺灣台南地方
    法院檢察署檢察官於八十九年六月二十三日以八十九年度戒毒偵字第三八四號為
    不起訴處分確定。復於五年內又再犯施用毒品案件，經本院以八十九年度毒聲字
    第三七○一號裁定強制戒治後，由臺灣台南地方法院檢察署檢察官於八十九年十
    一月二十七日以八十九年度毒偵字第二八二二號聲請簡易判決處刑，並由本院臺
    南簡易庭於九十年一月二十九日以九十年度南簡字第五四號判處有期徒刑五月確
    定，有上開不起訴處分書、刑事簡易判決、臺灣臺南地方法院檢察署刑案資料查
    註紀錄表及臺灣高等法院被告全國前案紀錄表在卷足憑。本案事證明確，被告三
    犯施用毒品犯行堪以認定。
二、按海洛因、安非他命分別為毒品危害防制條例第二條第二項第一款、第二款所規
    定之第一級、第二級毒品，核被告施用海洛因及安非他命所為，分別係犯毒品危
    害防制條例第十條第一項之施用第一級毒品罪及同條第二項之施用第二級毒品罪
    。被告為施用而持有第一級及第二級毒品，其持有之低度行為，已分別為施用之
    高度行為所吸收，均不另論罪。被告先後多次施用第一、二級毒品犯行，時間緊
    接，又各觸犯構成要件相同之罪名，顯分別係基於概括之犯意反覆為之，均為連
    續犯，爰依刑法第五十六條之規定各以一罪論，並皆依法加重其刑。又被告所犯
    施用第一級毒品及施用第二級毒品二罪間，犯意各別，罪名互殊，應予分論併罰
    。查被告前於八十二年間，因施用毒品案件，經本院判處有期徒刑三年四月確定
    ，於八十四年七月十一日縮短刑期假釋出監，並於八十五年十二月三十一日縮刑
    期滿執行完畢，其於五年內再犯本件有期徒刑以上之刑，為累犯，依法應分別遞
    加重其刑。爰審酌被告無視於毒品對於自身健康之戕害及國家對於杜絕毒品犯罪
    之禁令，惡性非輕，及其施用毒品之次數、期間、犯後坦承犯行、態度尚佳等一
    切情狀，量處如主文所示之刑，並定其應執行之刑，以資懲儆。扣案之海洛因一
    包（淨重○‧○五公克）、安非他命一包（淨重○‧一二公克，取樣○‧○三公
    克，已鑑析用罄，驗餘淨重○‧○九公克），係當場查獲之毒品，不問屬於被告
    與否，爰依毒品危害防治條例第十八條第一項前段規定宣告沒收銷燬之；扣案之
    塑膠杓子三支、橡皮管一條、注射針筒七支，為被告所有供施用第一級毒品所用
    之物，均據被告供明，並經本院查明在卷，爰均依刑法第三十八條第一項第二款
    之規定宣告沒收。另公訴意旨所論及分屬鄭雅萍所有之塑膠袋四十個、安非他命
    吸食器一組、塑膠杓子二支、酒精燈一個及鄭金良所有之安非他命吸食器一組、
    玻璃吸食器一個部分，並非被告所有且未經扣押於本案，有扣押物品清單一紙在
    卷可參，且亦非違禁物或專供施用毒品之器具，自無從獨立為沒收之諭知，附此
    敘明。
據上論斷，應依刑事訴訟法第二百九十九條第一項前段，毒品危害防制條例第十條第
一項、第二項、第十八條第一項前段，刑法第十一條前段、第四十七條、第五十六條
、第三十八條第一項第二款、第五十一條第五款，判決如主文。
本案經檢察官張太龍到庭執行職務
中      華      民      國    九十一    年      一      月     三十     日
                                臺灣臺南地方法院刑事第四庭
                                  審判長法  官  簡  慧  娟
                                        法  官  張  瑛  宗
                                        法  官  陳  燁  真
右正本證明與原本無異。
如不服本判決，應於判決送達後十日內向本院提出上訴狀( 應附繕本 )。
                                        書記官  黃  富  煜
中      華      民      國    九十一    年      一      月    三十一    日
毒品危害防制條例第十條
施用第一級毒品者，處六月以上五年以下有期徒刑。
施用第二級毒品者，處三年以下有期徒刑。
